【裁判字號】    88,訴,251
【裁判日期】    890118
【裁判案由】    違反槍砲彈藥刀械管制條例
【裁判全文】
臺灣花蓮地方法院刑事判決                          八十八年度訴字第二五一號
    公  訴  人  臺灣花蓮地方法院檢察署檢察官
    被      告  甲○○
    選任辯護人  林武順
右被告因違反槍砲彈藥刀械管制條例案件，經檢察官提起公訴（八十八年度偵字第一
九四０號），本院判決如左：
    主  文
甲○○未經許可，持有可發射子彈具殺傷力之改造手槍，累犯，處有期徒刑壹年月
，併科罰金新台幣萬元，罰金部分如易服勞役，以新台幣玖佰元（即銀元佰元）
折算壹日。扣案之可發射子彈具殺傷力之改造手槍壹枝沒收。
    事  實
一、甲○○曾於民國八十三年六月間，因犯贓物罪，經判處有期徒刑四月確定，八十
    三年十二月十九日執行完畢，復於八十三年十月間，因犯違反麻醉藥品管理條例
    之罪，經判處有期徒刑六月，八十四年六月二十三日執行完畢，再於八十六年間
    ，因犯違反麻醉藥品管理條例之罪，經判處有期徒刑一年，八十八年三月十八日
  執行完畢。甲○○自民國七十八年間起，在花蓮縣地區，未經許可持有可發射子
    彈具殺傷力之改造手槍一枝。嗣八十八年五月十八日十一時許，為警在其位於花
    蓮市○○街一三四號住處房間內查扣上開具殺傷力之改造手槍一枝及其餘不具殺
    傷力之各式玩具槍枝六枝、瓦斯鋼瓶一個、彈殼十六個。
二、案經花蓮縣警察局玉里分局移請臺灣花蓮地方法院檢察署檢察官偵查起訴。
    理  由
一、訊據被告甲○○對於在右揭時、地持有改造手槍一枝之事實坦承不諱，並扣得該
    改造手槍一枝可證，而該槍枝經送內政部警政署刑事警察局鑑定結果，認係仿Ｃ
    ＯＬＴ廠半自動手槍製造之玩具槍，將槍管內阻鐵貫通，槍口內襯長約二點一公
    分金屬管而成之改造手槍，槍管及滑套為塑膠材質，以擊發底火引爆子彈內之火
    藥為發射動力，機械性能良好，經試測，其最具威力之發射動能，單位面積動能
    可達每平方公分二十焦耳以上（按依司法院八十一年六月十一日秘台廳(二)字第六
    九八五號函釋示：殺傷力之標準為在最具威力的適當距離，以彈丸可穿入人體皮
    肉層之動能為基準，又依日本科學警察研究所之研究結果，彈丸單位面積動能達
    每平方公分二十焦耳，則足以穿入人體皮肉層），此有該局八十八年六月七日刑
    鑑字第五二二二四號鑑驗通知書一紙附卷可參，足見系爭槍枝確具有殺傷力無疑
    。至被告所辯：扣案槍枝是伊於七十八年間，在花蓮市國風國中附近得益模型玩
    具店購得，純粹觀賞用，購買時，並不知該槍枝有殺傷力係違禁物，伊並無犯罪
    故意，因時間已久，而忘記報繳，並非仍在被告持有中云云。按被告既自承對槍
    枝有趣興，故於七十八年間陸續購買各式玩具槍枝，此由本件查獲當時同時另扣
    得各式玩具長短槍計六枝可證，則依常理判斷，被告對於槍枝之結構、改造情形
    、殺傷力等情，當有所深入研究，絕不可能全然一竅不通，再由扣案具傷殺力之
    改造手槍係在被告前開住處房間內之書桌抽屜查獲乙節觀之，被告對該槍枝亦顯
    然無棄置之心，其確實仍在繼續持有之中，甚為明顯，所為前揭辯詞，實不足採
    信。本件事證明確，被告之犯行，應堪認定。
三、按未經許可持有槍枝在未解除持有前對社會之侵害仍繼續存在，乃屬行為繼續而
    非狀態繼續，合先敘明。是核被告甲○○所為，係犯槍砲彈藥刀械管制條例第十
    一條第四項之罪。又被告曾於八十三年六月間，因犯贓物罪，經判處有期徒刑四
    月確定，八十三年十二月十九日執行完畢，復於八十三年十月間，因犯違反麻醉
    藥品管理條例之罪，經判處有期徒刑六月，八十四年六月二十三日執行完畢，再
    於八十六年間，因犯違反麻醉藥品管理條例之罪，經判處有期徒刑一年，八十八
    年三月十八日執行完畢，此有臺灣花蓮地方法院檢察署刑案資料查註紀錄表一紙
    在卷可參，其於五年以內再犯有期徒刑以上本件之罪，為累犯，應依法加重其刑
    。爰審酌被告有多項犯罪前科，素行不佳，其持有具殺傷力槍枝，持有期間長達
    近十年之久，惡性非輕等情，量處如主文所示之刑，及就罰金部分諭知易服勞役
    之標準。另槍砲彈藥刀械管制條例第十九條第一項固有應於刑之執行完畢或赦免
    後，令入勞動處所，強制工作三年之規定，然此規定因不問對行為人有無預防矯
    治其社會危險性之必要，一律宣付強制工作三年，限制其中不具社會危險性之受
    處分人之身體、自由部分，其所採措施與所欲達成預防矯治之目的及所需程度，
    不合憲法第二十三條所定之比例原則，已經大法官會議第四百七十一號解釋宣告
    不予適用，而本院認本件被告非屬嚴重職業性持有槍械之犯罪者，並無依該條項
    之規定宣告強制工作之必要。扣案具殺傷力之改造手槍一枝係違禁物，應依刑法
    第三十八條第一項第一款規定宣告沒收，至扣案其餘不具殺傷力之各式玩具槍枝
    六枝、瓦斯鋼瓶一個、彈殼十六個，既非違禁物，亦無證據證明係被告供犯罪所
    用，或因犯罪所得之物，爰不宣告沒收，併予敘明。
據上論結，應依刑事訴訟法第二百九十九條第一項前段、槍砲彈藥刀械管制條例第十
一條第四項，刑法第十一條前段、第四十二條第二項、第四十七條、第三十八條第一
項第一款，罰金罰鍰提高標準條例第二條，判決如主文。
本案經檢察官唐先恒到庭執行職務。
中      華      民      國    八  十  九  年      一    月      十八    日
                              臺灣花蓮地方法院刑事庭
                                  法  官
右正本證明與原本無異。
如對本判決不服，應於送達後十日內，向本院提出上訴狀。（應抄附繕本）
                                  法院書記官
中      華      民      國    八  十      年            月              日


司法院資訊處製作；財團法人民間司法改革基金會備份。
